臺灣高等法院高雄分院刑事判決　　　　　九十一年度交上易字第二一五號
　　上　訴　人　台灣高雄地方法院檢察署檢察官
　　上　訴　人
　　即　被　告　乙○○
右上訴人因被告過失傷害案件，不服臺灣高雄地方法院九十一年度交易字第三０四號
中華民國九十一年六月二十八日第一審判決（起訴案號：臺灣高雄地方法院檢察署九
十年度偵字第二０七四七號），提起上訴，本院判決如左：
      主      文
上訴駁回。
乙○○緩刑貳年。
      事實及理由
一、本案經本院審理結果，認原審判決認事用法及量刑均無不當，應予維持，並引用
    原審判決書記載之事實、證據及理由。（如附件）
二、被告乙○○上訴一如以往否認犯罪，辯稱伊駕車於交岔路口已完成左轉彎動作，
    係告訴人甲○○突然騎機車直行撞上伊車，伊無過失云云。然查依告訴人甲○○
    之指訴，證人即到場處理警員唐建華之證述，並參酌警員測繪之道路交通事故調
    查報告表及車損照片所呈被告及告訴人雙方車輛行向、路線、路況、撞擊點為被
    告自用小客車右側車門與告訴人重型機車車頭等相關情狀，足認被告在轉彎前，
    告訴人已駛入交岔路口，係被告轉彎車未讓直行車先行，致告訴人騎乘之機車撞
    上被告小客車之情，已據原審於判決理由具論綦詳，本件車禍經送台灣省高屏澎
    區車輛行車事故鑑定委員會及台灣省車輛行車事故覆議鑑定委員會鑑定結果，亦
    均認被告駕駛自小客車，左轉彎未讓對向直行車先行，為肇事原因，有各該委員
    會鑑定意見書及覆議意見書附卷可考，是被告對車輛之發生顯有過失，已無疑義
    ，其上訴否認犯罪，並指摘原判決量刑太重，皆無理由，應予駁回。
三、檢察官循告訴人甲○○之聲請，上訴意旨以被告犯後不出面和解，態度不佳，原
    判決科處有期徒刑三月顯然過輕，而指摘原判決不當，然查被告所犯之刑法第二
    百八十四條第一項前段之普通過失傷害罪，其法定刑為六月以下有期徒刑、拘役
    或五百元以下罰，原審審酌被告過失程度，被害人傷勢嚴重，迄未與被害人和解
    ，被害人亦與有過失，及被告係自首應減輕其刑等一切情狀，科處被告有期徒刑
    三月，量刑應屬適當，檢察官上訴非有理由，亦應予以駁回，又被告乙○○前未
    曾受有期徒刑以上刑之宣告，有台灣高等法院被告全國前案紀錄表在卷可考，其
    係因過失而犯罪，本院審理時已與告訴人成立有和解，賠償告訴人新台幣七十五
    萬元，有和解書附卷可稽，本院以經此偵審之教訓已足資警惕，諒無再犯之虞，
    認所宣告之刑以暫不執行為適當，爰併予諭知緩刑貳年，以啟自新。
據上論斷，應依刑事訴訟法第三百六十八條、第三百七十三條、刑法第七十四條第一
款，判決如主文。
本案經檢察官陳新慶到庭執行職務。
中    華    民    國     九十一     年       九       月       十       日
                              臺灣高等法院高雄分院刑事第四庭
                                  審判長法官  蕭權閔
                                        法官  李嘉興
                                        法官  陳吉雄
右正本證明與原本無異。
不得上訴。
                                      書記官  黎  珍
中    華    民    國     九十一     年       九       月       十二     日
                                                                  Ａ
臺灣高雄地方法院刑事判決                        九十一年度交易字第三四號
    公  訴  人  臺灣高雄地方法院檢察署檢察官
   被      告  乙○○  男  四十四歲（民國○○○年○月○○日生）
                        住高雄市○○區○○里○○路二０三巷四九號
                        身分證統一編號：Ｅ一二七七三七九六號
右列被告因過失傷害案件，經檢察官聲請簡易判決處刑（九十年度偵字第二○七四七
號），本院認為不宜以簡易判決處刑，爰適用通常程序審理，判決如左：
    主  文
乙○○因過失傷害人，處有期徒刑參月，如易科罰金，以參佰元折算壹日。
    事  實
一、乙○○考領有普通小型車駕駛執照，於民國九十年七月二十九日下午五時許，駕
    駛車牌號碼ＹＷ－２６７０號自用小客車，沿高雄縣大社鄉○○路由東往西方向
    行駛，途經該道路與民權路交岔路口左轉彎時，應注意汽車行駛至交岔路口，轉
    彎車應讓直行車先行，而依當時天候晴、日間自然光線充足、路面狀態乾燥且無
    缺陷、無障礙物、視距良好，並無不能注意之情形，竟未遵守上揭轉彎規定貿然
    左轉，適有未考領適當駕駛執照之甲○○騎乘車牌號碼ＸＺＴ－４２０號重型機
    車沿同路由西往東方向行駛，至前開交岔路口時，亦疏未注意車前狀況，見狀煞
    車不及而撞擊乙○○所駕駛之自用小客車右側車門，甲○○因而倒地受有左側血
    胸乳糜胸、左鎖骨骨折、右股骨骨折顏面裂傷七公分，右腿皮膚缺損二十公分之
    傷害。乙○○於肇事後，偵查機關發覺前，停留於現場並向前來處理車禍事宜之
    警員自首，接受裁判。
二、案經乙○○自首及甲○○訴由高雄縣警察局仁武分局報請臺灣高雄地方法院檢察
    署檢察官聲請簡易判決處刑。
    理  由
一、按檢察官聲請以簡易判決處刑案件，經法院認為不得或不宜以簡易判決處刑者，
    應適用通常程序審判之，刑事訴訟法第四百五十二條定有明文。本件檢察官雖聲
    請以簡易判決處刑，惟被告辯稱其無過失，是本件犯罪成立與否尚有再予調查之
    必要，本院認不宜逕以簡易判決處刑，乃改依通常程序處理，核先敘明。
二、訊據被告乙○○承認於右揭時、地，駕駛上開自用小客車與告訴人甲○○所騎乘
    之重型機車發生擦撞，並致告訴人受傷等情不諱，惟矢口否認有何過失傷害之犯
    行，辯稱：當時我已於交岔路口完成左轉彎動作，是告訴人突然駕車直行撞上云
    云。經查：
（一）右述事實業據告訴人甲○○指訴：我是綠燈直行，已騎車進入交岔路口，被告
      突然左轉才會發生碰撞（見本院九十一年六月十七日訊問筆錄）等情綦詳；而
      證人即事發後至現場處理之唐建華警員亦到庭證稱：「我到現場時被告向我表
      示他要轉彎進入民權路，告訴人則是直行往燕巢方向，本件碰撞點是在交岔路
      口內，告訴人的機車也是倒在交岔路口中」（見本院九十一年六月十二日訊問
      筆錄）等語明確；衡諸高雄縣警察局仁武分局至事故現場處理時所測繪之道路
      交通事故調查報告表及車損照片六幀所呈，事故路段為旗楠路與民權路之交岔
      路口，事故後被告之自用小客車無煞車痕，告訴人之機車倒臥於交岔路口內往
      燕巢方向車道，無煞車痕及刮地痕，告訴人之血跡也分佈在交岔路口中之位置
      形態，再參以被告與告訴人雙方車輛行向、路線、路況及撞擊點為被告自用小
      客車右側車門與告訴人重型機車車頭等相關情狀，足認被告轉彎前告訴人已駛
      入交岔路口，被告轉彎車未讓直行車先行，致告訴人騎乘機車撞上被告乙情，
      堪以認定。
（二）按汽車行駛至交岔路口，轉彎車應讓直行車先行，道路交通安全規則第一百零
      二條第一項第六款定有明文。查被告考領合格普通小型車駕駛執照，有上開道
      路交通事故調查報告表乙紙附卷可參，對於前揭規定自不得諉為不知，且該規
      定之義務亦為被告應注意並能注意之事項。再依當時天候晴、日間自然光線充
      足、路面狀態乾燥且無缺陷、無障礙物、視距良好，又依被告之智識、能力亦
      無不能注意之情事，竟疏未注意，竟未注意轉彎車應讓直行車先行，即貿然左
      轉，致肇事使告訴人受傷，顯有應注意能注意而不注意之過失情形。而告訴人
      因本件車禍受有左側血胸乳糜胸、左鎖骨骨折、右股骨骨折顏面裂傷七公分，
      右腿皮膚缺損二十公分之傷害，有診斷證明書乙紙存卷足憑，是被告之過失行
      為與告訴人之受傷顯有相當因果關係。
（三）至告訴人未考領適當駕駛執照，即騎乘機車上路，於行經上述交岔路口時，疏
      未注意車前狀況，且未隨時採取必要之安全措施，違反道路交通管理處罰條例
      第二十一條第一款、道路交通安全規則第九十四條第三項之規定，對於本件車
      禍之發生雖亦有過失，惟被告過失責任，已據本院認定如前，則被告過失責任
      不能因此解免，附此說明。
（四）綜上所述，被告所辯係卸責之詞，本件事證明確，被告犯行洵堪認定，應依法
      論科。
三、本件被告駕車肇事，致告訴人受傷，核其所為，係犯刑法第二百八十四條第一項
    前段之普通過失傷害罪。被告於肇事後未被偵查機關發覺之前即向前來處理車禍
    事宜之警員承認犯罪及接受裁判，此經證人唐建華到庭陳述屬實，符合自首之要
    件，應依刑法第六十二條前段之規定減輕其刑。審酌被告前開過失之程度，致被
    害人受有多處骨折之傷害，傷勢嚴重，犯後否認犯行，迄今未賠償被害人，惟被
    害人亦與有前揭疏失等一切情狀，量刑如主文所示之刑，並諭知易科罰金之折算
    標準。
據上論斷，應依刑事訴訟法第四百五十二條、第二百九十九條第一項前段，刑法二百
八十四條第一項前段、第六十二條前段、第四十一條第一項，罰金罰鍰提高標準條例
第一條前段、第二條，判決如主文。
本案經檢察官劉昀到庭執行職務。
中      華      民      國      九十一      年      六    月  二十八    日
                                  臺灣高雄地方法院交通法庭
                                        審判長法官    黃建榮
                                              法官    程克琳
                                              法官    莊珮君
右正本證明與原本無異。
如不服本判決，應於判決送達後十日內，向本院提出上訴狀。
                                            書記官    王高山
中    華    民    國      九十一      年      六      月      二十八    日
附錄本判決論罪法條：
刑法第二百八十四條
 (過失傷害罪)
因過失傷害人者，處六月以下有期徒刑、拘役或五百元以下罰金，致重傷
者，處一年以下有期徒刑、拘役或五百元以下罰金。
從事業務之人，因業務上之過失傷害人者，處一年以下有期徒刑、拘役或
一千元以下罰金，致重傷者，處三年以下有期徒刑、拘役或二千元以下罰
金。
